---
title: "Erste Schritte in R - DOZENTENFASSUNG"
author: "Norman Markgraf"
date: "30 März 2019"
output: word_document
---

```{r setup, include=FALSE}
knitr::opts_chunk$set(echo = TRUE)
library(mosaic)
```

## Vorlesung vom 30.3.2019

Wichtig, eine R markdowan Datei muss **immer** die Endung ".Rmd" haben. Somst gehgt das hier nicht!

Zu Beginn einer jeder R Vorlesung müssen wir das Paket "MOSAIC" laden:

```{r}
library(mosaic)
```


Wir laden den internen Datensatz "Alcohol" mir dem Befehl:

```{r}
data(Alcohol)
```

Man kann sich die ersten Zeilen des Datensatz ausgeben lassen mit:

```{r}
# Und ja, das hier ist ein Kommentar! :-P
head(Alcohol)  # Die ersten Zeilen
```

Und auch letzten Zeilen des Datensatz ausgeben lassen mit:

```{r}
# Und ja, das hier ist ein Kommentar! :-P
tail(Alcohol)  # die letzten Zeilen
```


Was seht hier an Daten aus Deutschland? - Dafür filtern wir alles auf "counter" gleich "Germany":

```{r}
Alcohol %>% filter(country == "Germany")
```


Wir wollen den Datensatz auf das Jahr 2008 beschränken und nur noch die Spalten für das Land und den pro Kopf Alkoholverbrauch im Datensatz belassen.

Das erreichen wir mir:
```{r}
Alcohol %>%
  filter(year == 2008) %>%
  select(country, alcohol) -> Alcohol.2008
```

Wenn wir den Datensatz sotieren wollen, dann "ordnen wir ihn an":

```{r}
Alcohol.2008.sort <- Alcohol.2008 %>% 
  arrange(alcohol)

```


```{r}
head(Alcohol.2008.sort)
```

```{r}
tail(Alcohol.2008.sort)
```

Wir wollen jedem Land seinen Rang zuweisen:

```{r}
Alcohol.2008.rank <- Alcohol.2008 %>% 
  mutate(rank = rank(alcohol))
```

Wie lautet der Rang von Deutschland, Niederlande, Indien und China?

```{r}
Alcohol.2008.rank %>%
  filter(
    country == "Germany" |
    country == "Netherlands" |
    country == "India" |
    country == "Austria" |
    country == "China") 
```

Wie werden die Daten denn in R gespeichert?

```{r}
str(Alcohol)
```


## Vorlesung vom 11.05.2019

Als erstes laden wir das Paket Mosaic:

```{r}
library(mosaic)
```

Dann laden wir die tipping-Daten auf den Rechner ..
```{r}
download.file("https://goo.gl/whKjnl", destfile = "tips.csv")
```

... und dann in den Speicher:
```{r}
tips <- read.csv2("tips.csv")
```

Wie sieht die (R-interne) Stuktur der Daten aus:
```{r}
str(tips)
```

Analyse des Geschlechts der Rechnungs*zahlerinnen:

```{r}
gf_bar( ~ sex, data=tips) %>% 
  gf_labs(
    title = "Rechnungszahler*innen",
    y = "Anzahl",
    x = "Geschlecht"  )
```

Die Kennzahl dazu:

```{r}
prop( ~ sex, success="Female", data=tips)
```


Tabellen:

Absolute Häufigkeiten $h_i$:
```{r}
tally( ~ sex, data=tips)
```

Relative Häufigkeiten $f_i = \frac{h_i}{n}$:
```{r}
tally( ~ sex, 
       format="proportion",
       data=tips)
```


```{r}
gf_bar( ~ sex | time, data=tips)
```

```{r}
gf_bar( ~ sex | day, data=tips)
```


```{r}
gf_bar( ~ sex | size, data=tips)
```


```{r}
gf_bar( ~ sex | smoker, data=tips)
```


```{r}
tally( ~ sex | time, data=tips)
```

```{r}
tally( ~ sex | time, 
       format = "proportion", 
       data=tips)
```




## Metrische Variabeln

Histogramm:
```{r}
gf_histogram( ~ total_bill, binwidth=10, center=5, data=tips)
```


```{r}
inspect(tips)
```



```{r}
favstats( ~ total_bill, data=tips)
```

## Offene Übung 58:

Die Idee: "( ~ total_bill | smoker, data=tips)"

Ein Histogramm:
```{r}
gf_histogram( ~ total_bill | smoker, data=tips)
```

Ein Boxplot:
```{r}
gf_boxplot( ~ total_bill | smoker, data=tips)
```

Ein paar Kennzahlen:
```{r}
favstats( ~ total_bill | smoker, data=tips)
```

Eine Kennzahl fehlt noch:
```{r}
iqr( ~ total_bill | smoker, data=tips)
```


## Vorlesung vom 01.06.2019


Als erstes laden wir das Paket Mosaic:

```{r}
library(mosaic)
```

Und dann in den Speicher:
```{r}
tips <- read.csv2("tips.csv")
```


Wir simulieren die Münzwürfe wie folgt:

```{r}
set.seed(2009)

muenzverteilung <- do(1000) * rflip(n=10)
```


```{r}
gf_bar( ~ heads, data=muenzverteilung)
```

















