---
title: "Erste Schritte in R - DOZENTENFASSUNG"
author: "Norman Markgraf"
date: "30 März 2019"
output: word_document
---

```{r setup, include=FALSE}
knitr::opts_chunk$set(echo = TRUE)
library(mosaic)
```

## Vorlesung vom 30.3.2019

Wichtig, eine R markdowan Datei muss **immer** die Endung ".Rmd" haben. Somst gehgt das hier nicht!

Zu Beginn einer jeder R Vorlesung müssen wir das Paket "MOSAIC" laden:

```{r}
library(mosaic)
```


Wir laden den internen Datensatz "Alcohol" mir dem Befehl:

```{r}
data(Alcohol)
```

Man kann sich die ersten Zeilen des Datensatz ausgeben lassen mit:

```{r}
# Und ja, das hier ist ein Kommentar! :-P
head(Alcohol)  # Die ersten Zeilen
```

Und auch letzten Zeilen des Datensatz ausgeben lassen mit:

```{r}
# Und ja, das hier ist ein Kommentar! :-P
tail(Alcohol)  # die letzten Zeilen
```


Was seht hier an Daten aus Deutschland? - Dafür filtern wir alles auf "counter" gleich "Germany":

```{r}
Alcohol %>% filter(country == "Germany")
```


Wir wollen den Datensatz auf das Jahr 2008 beschränken und nur noch die Spalten für das Land und den pro Kopf Alkoholverbrauch im Datensatz belassen.

Das erreichen wir mir:
```{r}
Alcohol %>%
  filter(year == 2008) %>%
  select(country, alcohol) -> Alcohol.2008
```

Wenn wir den Datensatz sotieren wollen, dann "ordnen wir ihn an":

```{r}
Alcohol.2008.sort <- Alcohol.2008 %>% 
  arrange(alcohol)

```


```{r}
head(Alcohol.2008.sort)
```

```{r}
tail(Alcohol.2008.sort)
```

Wir wollen jedem Land seinen Rang zuweisen:

```{r}
Alcohol.2008.rank <- Alcohol.2008 %>% 
  mutate(rank = rank(alcohol))
```

Wie lautet der Rang von Deutschland, Niederlande, Indien und China?

```{r}
Alcohol.2008.rank %>%
  filter(
    country == "Germany" |
    country == "Netherlands" |
    country == "India" |
    country == "Austria" |
    country == "China") 
```

Wie werden die Daten denn in R gespeichert?

```{r}
str(Alcohol)
```





